【裁判字號】    97,上易,45
【裁判日期】    970204
【裁判案由】    竊盜
【裁判全文】
臺灣高等法院臺中分院刑事判決          97年度上易字第45號
上  訴  人
即  被  告  甲○○
上列上訴人因竊盜案件，不服臺灣苗栗地方法院96年度易字第78
1號中華民國96年10月16日第一審判決（起訴案號：臺灣苗栗地
方法院檢察署96年度偵字第3447號），提起上訴，本院判決如下
：
    主  文
上訴駁回。
    事  實
一、甲○○前因竊盜案件，經臺灣苗栗地方法院判處有期徒刑1
    年確定，甫於民國95年1月14日縮刑期滿執行完畢；又因竊
    盜等案件，分經臺灣苗栗地方法院及本院判處有期徒刑1年
    、1 年4月確定，上開案件經定應執行有期徒刑2年2月確定
    ，而於96年4月19日假釋出監並付保護管束。甲○○意圖為
    自己不法所有，基於竊盜之犯意，於96年7月10日晚上10時
    30分許，騎乘車號SFB-176號輕型機車，攜帶童軍繩1條、三
    用電表1個、威猛瓦斯罐1個及客觀上足供兇器使用之美工刀
    2支與十字起子、一字起子、剪刀、虎口鉗、美工刀片各1支
    等工具，至苗栗縣苗栗市○○里○路二村5號旁，以先用三
    用電表量電線有無電力，然後敲破塑膠管，再用剪刀及虎口
    鉗將電線剪斷方式，竊取臺灣電力股份有限公司（以下簡稱
    台電公司）所有之電纜銅線3條，規格均為60平方公厘，共
    長約6.6公尺，價值約新台幣（以下同）1萬2千元，得手後
    ，即搬運至其所騎乘機車之腳踏板上載走。嗣於96年7月11
    日凌晨1時許，在甲○○位於苗栗縣苗栗市嘉新里17鄰嘉興
    （起訴書誤載為嘉新）163號住處前，因形跡可疑，而為警
    攔查，始查獲上情，並扣得如附表所示之物。
二、案經苗栗縣警察局苗栗分局報請臺灣苗栗地方法院檢察署檢
    察官偵查起訴。
    理  由
一、上開事實，業據被告甲○○迭於警詢、偵查及原審審理時均
    坦承不諱。核與被害人乙○○（即台電公司技術員）指訴失
    竊情節大致相符（參96年度偵字第3447號卷第19至21頁）。
    此外，復有苗栗縣警察局苗栗分局搜索扣押筆錄、扣押物品
    目錄表、贓物認領保管單、台灣電力公司電纜線規格資料各
    1 紙及失竊現場、作案工具、贓物等照片共14張（見同上偵
    卷第9至11、26、31至38頁）附卷可證，被告自白與事實相
    符，足堪採信。本件事證明確，被告犯行洵堪認定。
二、論罪科刑：
  (一)按刑法第321 條第1 項第3 款之攜帶兇器竊盜罪，係以行為
    人攜帶兇器竊盜為其加重條件，此所謂兇器，其種類並無限
    制，凡客觀上足對人之生命、身體、安全構成威脅，具有危
    險性之兇器均屬之，且祇須行竊時攜帶此種具有危險性之兇
    器為已足，並不以攜帶之初有行兇之意圖為必要（最高法院
    79年台上字第5253號判例意旨參照）。準此，本件被告行竊
    所用之剪刀、老虎鉗等工具，既具有相當硬度之金屬器具，
    自屬客觀上足對人之生命、身體、安全構成威脅，具有危險
    性之兇器無疑。
  (二)核被告所為，係違反電業法第105 條，應依刑法第321 條第
    1 項第3 款之攜帶兇器竊盜罪從重處斷。按電業法第105 條
    規定「竊盜或損壞電桿、電線、變壓器或其他供電設備者，
    依刑法之規定從重處斷。」因該法條本身並無「刑」之規定
    ，並非完備之刑罰法規，僅係說明有上開犯罪行為者，均依
    刑法之規定從重處斷，因之行為如符合刑法上之竊盜罪者，
    即依竊盜罪論罪科刑（最高法院95年度台上字第1557號判決
    意旨參照），起訴書漏論此刑罰從重規定，應予補充。查被
    告甲○○有事實欄所載有期徒刑執行完畢之情形，有臺灣高
    等法院被告前案紀錄表1 份在卷可稽，其於5 年內再故意犯
    本件有期徒刑以上之罪，為累犯，應依刑法第47條第1 項之
    規定，加重其刑。原審以本案事證明確，適用電業法第105
    條，刑法第321條第1項第3款、第47條第1項，並審酌被告前
    已有竊盜犯罪紀錄，素行不端，目前尚在假釋中，正值壯年
    ，不思正當途徑賺取財富，竟持兇器竊取電纜線圖利之動機
    、手段、方法，對當地之供電設備，公眾安全之影響非輕，
    所生危害甚廣，惡性重大，惟犯罪所得財物均由被害人領回
    ，犯罪後能坦承犯行，態度尚佳等一切情狀，並審酌原審公
    訴人之具體求刑及被告當庭表示願受科刑之刑度，量處如原
    審判決主文所示之刑，復以扣案如附表所示之物，均係被告
    甲○○所有，為供犯罪所用（三用電表、剪刀、虎口鉗、美
    工刀）或犯罪預備之物（其餘扣案之物），業據被告供述明
    確，而依刑法第38條第1項第2款之規定，併予宣告沒收。經
    核其認事用法，並無違誤，量刑亦屬妥適，被告提起上訴，
    並未提出有利之證據及辯解，徒以其所攜帶之剪刀、虎口鉗
    、美工刀等物應非兇器，及如其入監服刑，其母將乏人照料
    等語，指摘原判決不當，其上訴並無理由，應予駁回。
三、被告經合法傳喚，無正當理由而未到庭，爰不待其陳述逕行
    判決。
據上論斷，應依刑事訴訟法第371條、第368條，判決如主文。
本案經檢察官丙○○到庭執行職務。
中    華    民    國     97    年    2    月     4    日
            刑事第一庭  審判長法  官  陳  紀  綱
                              法  官  姚  勳  昌
                              法  官  張  智  雄
上列正本證明與原本無異。
不得上訴。
                              書記官  謝  雅  惠
中    華    民    國    97    年    2     月    4     日
附表：
1.美工刀2支。
2.一字起子1支。
3.十字起子1 支。
4.剪刀1支。
5.美工刀片1盒。
6.鉗子（虎口鉗）1支。
7.三用電表1個。
8.童軍繩1條。
9.威猛瓦斯罐1個。
10.手提袋1個。
附錄論罪法條：
電業法第105 條（罰則(一)供電設備之竊盜或損壞）
竊盜或損壞電桿、電線、變壓器或其他供電設備者，依刑法之規
定從重處斷。
中華民國刑法第321條（加重竊盜罪）
犯竊盜罪而有左列情形之一者，處6 月以上、5 年以下有期徒刑
：
一  於夜間侵入住宅或有人居住之建築物、船艦或隱匿其內而犯
    之者。
二  毀越門扇、牆垣或其他安全設備而犯之者。
三  攜帶兇器而犯之者。
四  結夥三人以上而犯之者。
五  乘火災、水災或其他災害之際而犯之者。
六  在車站或埠頭而犯之者。
前項之未遂犯罰之。


司法院資訊處製作；財團法人民間司法改革基金會備份。
